Archives de la Bibliothèque publique d'information (1970-2012)
Archives nationales
- Communication, 1975-2006; 20150578/62-20150578/73
  - Dossiers de presse, 1977-1999; 20150578/63-20150578/72
    - 1994, 20150578/68
      « Julio Cortázar le fantastiqueur » (03 février-23 octobre 1994)
      « La Bpi présente: la gestion de la bibliothèque d’information, manuel pratique » (mars 1994)
      Bpi, textes de présentation (avant 1997)- Bilan 10e et 12e anniversaires (1994)
      « La ville » (10 février-26 mai 1994)
      « Walter Benjamin, le passant, la trace » (23 février-23 mai 1994)
      « La ville, promenades littéraires » (mars-juin 1994)
      « La ville, réalités urbaines » (06 avril-09 mai 1994)
      « 2es jeux de la Francophonie: sport et culture » (08-11 juillet 1994)
      « D’est en ouest, chemins de terre et d’Europe » (15 juin-03 octobre 1994)
      « Au cœur du vivant » (01-09 octobre 1994)
      « Les bibliothèques face au SIDA » (30 novembre 1994)
      « Enfances interrompues par la guerre: exposition de dessins d’enfants de Bosnie » (29 mai-19 octobre 1994)
      « Boris Pasternak » (19 octobre 1994-janvier 1995)
      « L’humanitaire en débat » (27 octobre 1994-26 janvier 1995)
    - 1995, 20150578/69
      « Ateliers de géographie culturelle » (17 novembre 1994-08 juin 1995)
      « Quatre murs et une fenêtre » (01 février-10 avril 1995)
      « Ateliers de politique étrangère » (02 février-01 juin 1995)
      « Bertrand Dorny, les mots miroités » (26 avril-12 juin 1995)
      « Internet à la Bpi » (juin 1995)
      Festival d’Annecy (14-19 juin 1995)
      « Livres futuristes russes » (28 juin-02 octobre 1995)
      « Promenades littéraires » (16 septembre-29 octobre 1995)
      « L’objet roman » (octobre 1995-juin 1996)
      « Image et science » (04-14 octobre 1995)
      « Espace, information, citoyenneté » (07 octobre 1995)
      Présentation des bornes interactives pour CD-roms Mata Hachette (18 octobre 1995)
      « Le service public face au XXIe siècle, 50 ans de mise en question et de modernisation » (19 octobre 1995)
      « Inauguration SEMAPHORE » (24 octobre 1995)
      « Cinquantenaire des bibliothèques départementales » (12-14 novembre 1995)
      « Les Belles étrangères « Corée » » (09 novembre-08 décembre 1995)
      « Animalia Cinématographia » (06-11 décembre 1995)
    - 1995-1997, 20150578/70
      « Les mutations du travail » (octobre 1995-février 1996)
      « Elias Canetti » (24 octobre 1995-22 janvier 1996)
      « Les pouvoirs du théâtre » (20 novembre 1995-22 avril 1996)
      « L’imaginaire irlandais » (06 mars-15 août 1996)
      « Frontières...le tropisme des lisières » (14 février-13 mai 1996)
      « Chercheurs d’horizons » (19-30 juin 1996)
      « Chine/Arabies » (05 juin-16 septembre 1996)
      « La mythologie des chemins de fer » (2 octobre 1996-13 janvier 1997)
      « Avant de naître... le premier domicile connu » (25 septembre-07 octobre 1996)
      « L’image et la violence » (03-04 octobre 1996)
      « Au-delà du visible » (04-13 octobre 1996)
      « Promenades littéraires » (12-23 octobre 1996)
      « Du livre au dessin animé »: projection salle Jean Renoir (24 octobre 1996)
      « L’observation des lectures hypermédias » (1995-1997)
      « Chronique ferroviaire » (08-23 novembre 1996)
      « Le multimédia une histoire d’auteurs » (18 novembre)
      « Parution CD Rom Gallimard » (25 novembre 1996)
      « Actualité de Célestin Freinet » (16 oct-3 décembre 1996)
      « Arrêt sur histoire » (janvier 1997)
      « Filmer l’histoire » (15-27 janvier 1997)
      « Aller simple pour l’infini » (31 janvier-28 avril 1997)
      « Les écrivains face à l'histoire » (22 mars 1997)
      « Mai du livre d’art » (12 mai-23 juin 1997)
      « Les belles étrangères, Palestine » (12-23 mai 1997)
      « Prix Möbius » (30-31 mai 1997)
      « Les voies du vivant » (06 octobre 1997)
      « Les vacances à la mer » (02 juillet-29 septembre 1997)
      Programme « Bpi/ hors les murs » (septembre-décembre 1997)
      « Le temps des livres » (10-12 octobre 1997)
      « Avant de naître... le premier domicile connu »: 25 diapositives (25 septembre-07 octobre 1996) versées sous le numéro 20150635.
    - 1998, 20150578/71
      « Le rouge » (1998)
      La Bpi Brantôme et la préfiguration de la nouvelle Bpi (1998)
      « Promenades littéraires » (10 janvier-28 mars 1996)
      « Délires en noir » (mars-juin 1998)
      « Fête Internet » (20-21 mars 1998)
      « Mai du livre d’art » (20-25 mai 1998)
      « Onu Mécanique » (23-25 avril 1998)
      « Quand les dessins s’animent » (14-17 mai 1998)
      « Connaître les ateliers d'écriture » (26 janvier-11 mai 1998)
      « France-Egypte / Horizons partagés » (avril-juin 1998)
      « Mutations technologiques des bibliothèques, Alexandrie » (17-19 mai 1998)
      « Prix Möbius » (28-29 mai 1998)
      « Annecy 98 à Paris » (10-14 juin 1998)
      « Bertolt Brecht » (28 septembre-14 décembre 1998)
      « Lire en fête » (16-18 octobre 1998)
      « Perspectives pour la lecture publique en Europe » (5-6 novembre 1998)
      « Afrique, voix, poésie » (06-08 novembre 1998)
      « Le rôle social des bibliothèques » (18-19 novembre 1998)
      « Rêves de jeunesse, est-il facile d’être jeunes ? » (24-29 novembre 1998)
      « Forum de l’essai sur l’art » (26-29 novembre 1998)
      « Cinq sens pour un corps » (03-04 décembre)
      « Stéphane Mallarmé » (05 décembre 1998)
    - 1999, 20150578/72
      Programme « Bpi/ hors les murs » (1998-1999)
      « Les langues régionales dans l’environnement européen » (30 janvier 1999)
      « Promenades littéraires » (09 janvier-11 avril, 16 mai-27 juin 1999)
      « L’actualité du documentaire » (25 janvier-28 juin 1999)
      « Pompidolium Pataphysicum » (08 février, 08 mars, 10 mai 1999)
      Concours « la nuit de l’an 2000 » (mars-juin 1999)
      « Écritures marocaines et pluralité » (15 mars-10 mai 1999)
      « Annecy 1999 » (16-20 juin 1999)
      Lecture publique « 30 heures pour trois mousquetaires » (15-17 octobre 1999)
  - Dépliants, plaquettes publicitaires, notes, journaux, catalogues, programmes de saisons, invitations, 1969-2006; 20150578/73
- Congrès, expositions, séminaires, festivals et conférences, 1970-2010; 20150578/74-20150578/83
  - À la BPI, 1970-2004; 20150578/74-20150578/82
    - 1970-1984, 20150578/74
      « L’enfant et les images » (1973-1974)
      Projet Lafaye (1974)
      « Créateurs d’albums (novembre 1975)
      « Les jeunes, l’aventure et le livre », projet IFERT (1970-1976)
      « La connaissance du public »: interventions et journées d’études (1978)
      « L’aventure scientifique: la communication, l’énergie, les transports » (28 juin-30 novembre 1978)
      Expositions itinérantes réalisées par la BPI: catalogue (1977-1979)
      Bibliothèque des enfants: programme des manifestations (1978-1979)
      « L’enfant et l’animal dans la bande dessinée » (3 octobre-3 décembre 1979)
      « Le livre dans la vie quotidienne de l’enfant » (8-10 février 1979)
      « L’arbre de vie, message du monde de l’enfant » (3 octobre 1979)
      « Les adolescents et leurs lectures » (25-30 novembre, 1-2 décembre 1979)
      Biennale de Bratislava (27 juin 1979)
      « Histoire des 1001 nuits dans Kobra » (27 février-7 avril 1980)
      Trousse-Livres, « Les adolescents et leurs lectures »: actes du colloque (n°20, octobre 1980)
      Exposition Albert Camus réalisée dans le cadre du festival international du livre (25 mars-4 mai 1981)
      « Images de Pinocchio » (2 juillet 1982)
      « Images de petites filles » (1983)
      « Le livre scientifique et les jeunes » (24-26 octobre 1984)
    - 1985-1987, 20150578/75
      « Vienne » (1985)
      « Les yeux au bout des doigts: le joueur de plume » (27 mars-10 juin 1985)
      « Histoires de l’arbre » (19 juin 1985)
      « Visages d’Alice » (18 décembre 1984-12 janvier 1985)
      Récapitulatif des animations à la bibliothèque des enfants (1985)
      « Voyage en alphabet » (11 septembre-11 novembre 1985)
      « Collages pour deux histoires » (14 novembre-9 décembre 1985)
      Heure du conte « l’invitation au voyage » (octobre-décembre 1985)
      « Pleins feux, les arts du spectacle » (29 octobre-10 novembre 1986)
      « Le trait magique d’Elzbieta » (22 mai-16 juin 1986)
      Forum des écrivains pour la jeunesse: « Et si la littérature était un jeu ? » (22-25 octobre 1986)
      « Fabrique du corps humain et droits de l’Homme » (13 mars-9 avril 1987)
      « Point info drogue » (21 octobre 1987)
      « Mémoires du futur » (1987)
      « Îles » (24 juin-21 septembre 1987)
      « Îles »: diapositives, photographies (24 juin-21 septembre 1987) versées sous le numéro de versement 20150635.
    - 1988: tome 1, 20150578/76
      Communicable au terme d’un délai de 50 ans à compter de janvier 1989
      « La fabrique du corps humain et des droits de l’Homme »
      « Toxicomanie, jeunesse et libertés »
      Conversation-rencontre « Des jeunes issus de l’immigration témoignent »
      10e anniversaire du festival du Cinéma du réel:
      « Rencontres Cinéma et monde rural »
      Concours de scénario avec Canal + et la Bande à Lumière
      « Les anecdotes »
      « Surprises de vue »
      « Ciné-train, Paris-la-Ciotat »
      « Le voyage de Peter Watkins »
      « 50,81 % »
      Textes, entretiens et biographies de réalisateurs, cinéastes (Judith Elek, Chantal Akerman, Shohei Imamura, Robert Kramer, Joris Ivens, Louis Malle, Nagisa Oshima, Nelson Pereira Dos Santos, Pierre Perrault, Helga Reidemaster, Jean Rouch, Helma Sanders, Henri Storck, Marie-Claude Treilhou, Joan Van Der Kedren, Fred Wiseman, Agnès Varda)
    - 1988: tome 2, 20150578/77
      10e anniversaire du festival du Cinéma du réel :plans, programmes, dossier de presse, correspondance
    - 1988-1991, 20150578/78
      Expositions « Droit international » (1988-1989)
      « Expolangues » (1988-1989)
      Forum du reportage (novembre 1988-février 1989)
      Séminaire de Ferrières (12 juillet 1989)
      « Gombrowicz aujourd’hui (13 novembre 1989)
      Congrès International Federation of Library Associations and Institutions (IFLA) (1986-1989)
      « Quelle place pour les langues vivantes dans les bibliothèques publiques ? » (5-7 juin 1989)
      « Ce que lisent les enfants en Albanie » (1989)
      Stage « Les adolescents et les institutions » (20-24 novembre 1989)
      « Le théâtre en changement » (1990)
      « Actes de lire, Bibliothèques: culture, mémoire, communication » (14 juin 1990)
      « Rythmes et images des contes afro-cubains » (25 avril-4 juin 1990)
      « Jeunesse et télévision » (1990)
      Salle d’actualité jeunesse: programme (1990)
      Psychanalyse et théâtre, « Mise en scène de l’authentique et authentique mises en scène » (29 septembre 1991)
      « Enfances interrompues par la guerre » (septembre-octobre 1991)
      Expositions sur l’Amérique latine (1991)
      « Regards sur la presse des enfants et des jeunes à travers le monde » (23 octobre 1991)
      « Joyeux noël sur la nef des fous » (18 décembre 1991)
      « Rencontre des deux mondes, Le Paraguay » (20-23 septembre 1991)
    - 1992-1993, 20150578/79
      Plannings et programmes (1991-1992)
      Exposition « Graffiti » (2 octobre 1991-6 janvier 1992)
      Exposition « Dramaturgie/Scénographie » (29 janvier-11 mai, 26 juin-10 septembre 1992)
      « Le voyage » (11 mars 1992)
      « Le mai du livre d’art » (27 mai 1992)
      Séminaire « Pédagogie » (8-9 octobre 1992)
      « Cornefolle, Larnette et Cie » (3 juin-13 septembre 1992)
      « les enfants de la culture Maya » (19 novembre 1992)
      « Tisser le futur avec les enfants du Guatemala » (17 novembre 1992)
      « America: table-ronde, théâtre et histoire » (23 novembre 1992)
      « Amériques latines au centre Georges Pompidou » (octobre 1992 - février 1993)
      Programme d’animations, catalogue des expositions itinérantes (1993)
      Le mensuel « J’aime Lire » présente son premier hors-série à la BPI (20 janvier-20 février 1993)
      « Happy birthday earth, bonjour la Terre ! » (15 septembre - 11 novembre 1992)
      Colloque « super-bébés ou l’éveil de l’enfant: hasard et nécessité » (23-24 septembre 1993)
      Exposition « Imaginaires d’illustrateurs européens » (1992-1993)
      « Jouons avec les chiffres, jouons avec les lettres » « Les chats-pelés » (15 octobre-13 décembre 1993)
      « Traduire l’Europe pour les jeunes » (15 octobre 1993)
      Regards sur l’Histoire avec les Editions Casterman (4 mai-20 juin 1993)
      Exposition « Hélène Vincent » (30 mars-12 avril 1993)
      Salle d’actualité jeunesse: animations-rencontres, fête de la musique (mai-juin 1993)
      « Rimes, chiffres et notes » (15 décembre 1993)
      « DADA, première revue d’art pour enfants de 6 à 106 ans, fête des rois » (6 janvier 1993)
      « Happy birthday earth, bonjour la Terre ! »: 5 diapositives (15 septembre11 novembre 1992) versées sous le numéro de versement 20150635.
    - 1994, 20150578/80
      Salle d’actualité jeunesse: programme d’animations
      « Enfances interrompues par la guerre »
      Exposition « Cuba »
      « La Salle d’actualité en vitrine »
      Cycle de débats « Repères et métamorphoses: la ville en question(s) »
      Journées Walter Benjamin (21,23 mars 1994)
      « La lecture-écriture à l’école en présence d’écrivains » (12 janvier)
      « L’affaire Dreyfus » (juin)
      « J’aime lire, J’aime l’art » (25 mai-27 juin)
      « Jouons avec les chiffres, jouons avec les lettres », « Les chats gastronomes de Puig Rosado » (20 avril-23 mai)
      « Rencontres albanaises » (3 octobre)
      « De l’illustration au dessin animé: « télémorphoses » des livres pour enfants » (15-30 octobre)
      Exposition « Quelle protection pour les enfants réfugiés ? » (13-14 octobre)
      « L’Humanitaire en débat » (26 novembre)
      « Éthique, toxicomanie et sida: nouvelles stratégies de prévention et de prise en charge des usagers de drogues intra-veineuses » (UDIV) (5 décembre)
    - 1995, 20150578/81
      « ONU mécanique » (1995)
      Animation « Le monde à l’envers » (1995)
      « L’art et le livre pour enfants » (1995)
      Colloque « écriture » (1995)
      « Service public face au XXIe siècle » (19 octobre 1995)
    - 1996-2004, 20150578/82
      Handicap et surdité: séminaires et congrès (1995-1996)
      Création littéraire et jeunes lecteurs « Images, paroles, écritures » (1996)
      « Les contes de la rue Broca » (mars 1996)
      Forum de l’écrit (31 mai 1966)
      L’observatoire de lectures hypermédias et du cinéma d’animation: « Livres d’art, livres gourmands » (20 mars, 23-24 mai 1996)
      « Du livre au dessin animé » (24 octobre 1996)
      « Les revues parlées actualité » (octobre 1996-mars 1997)
      Programmes des animations (1994-1997)
      XXe anniversaire du Centre Georges Pompidou (20 janvier 1997)
      Listes des débats (1988-1997)
      « Les mains et l’informatique: multimédia, internet et surdité » (10-12 juin 1997)
      « ONU mécanique » (1990-1998)
      « Lire en fête » (1998)
      Concours de nouvelles « La nuit de l’an 2000 » (1999)
      Festival Cinéma du réel: « Route 181 » (2004)
  - Séminaires à l’extérieur, 1987-2010; 20150578/83
    « Promotion des bibliothèques publiques », Valence (2-5 octobre 1987)
    Formation permanente des bibliothécaires de faculté de médecine du Maghreb et du Liban (13-24 juin 1988)
    Entretiens du livre (1987-1989)
    « Bibliothèques publiques: les nouveaux territoires », Arles (1-4 décembre 1989)
    Séminaire de réflexion du Centre Georges Pompidou à l’hôtel Sully (16 janvier 1990)
    Portugal (17-20 août 1993)
    Deauville (novembre 1993)
    Séminaire interne multimédia en présence de Jacques Toubon, Palais de Chaillot (27 janvier 1994)
    « Bibliothèque quel métier ? », Clermont-Ferrand (10 juin 1994)
    Séminaire européen sur la construction des bibliothèques (22-26 janvier 1996)
    Bogotá, Colombie (12-17 mai 1996)
    Relations internationales (09 décembre 1994)
    Moscou (28-30 avril 1997)
    Bilbao (6-9 avril 1997)
    Liban (3-7 octobre 1997)
    Expolangues (2004-2010)
- Partenariat, collaboration et mécénat, 1974-2006; 20150578/84-20150578/85
  - Projet de collaboration avec des institutions culturelles et du monde du livre, 1974-2006; 20150578/84
    Projet de collaboration avec la Joie par les Livres: notes de service, comptes-rendus de réunion, correspondance (1974-1977)
    Collaboration avec le Centre Georges Pompidou, propositions pour la création d’une marmothèque: rapport, brochures, correspondance (1985)
    Étude sur la médiathèque de la Villette: dossier d’information, étude, brochure, correspondance (1985-1987)
    Création de « l’association pour la bibliothèque de France »: projet de statuts, listes des membres fondateurs, projet d’ordre du jour (1989)
    Bibliothèque de France: étude, « propositions pour une Grande Bibliothèque », rapport au Premier Ministre (30 novembre 1988), notes, notes manuscrites, articles de presse, projet de communication en Conseil des ministres, rapport de synthèse de la Commission photographique (juillet 1990), correspondance (1989-1992)
    Bibliothèque nationale :plan de travail, bilans et comptes-rendus de réunion, procès-verbaux du Conseil scientifique, correspondance (1984-1992)
    Recherche de mécénat: notes, présentation du
    projet informatique mécénat, correspondance (1986-1991)
    Accord cadre avec le CNRS: note à l’attention des directeurs, délégués et chefs d’établissement (juillet 1992)
    Stratégie de mécénat: note (6 février 1995)
    Convention entre l’ENSSIB, la D.L.L et la BPI (septembre 1996)
    Mission « Vivre ensemble »: bilan, comptes-rendus de réunions, communiqué de presse (2003-2006)
  - Projets internationaux de collaboration, 1986-1998; 20150578/85
    Accord de jumelage avec Pikes Leak (colorado) Leicester Polytechnic: comptes-rendus de réunions, programmes, accord, correspondance (1986)
    Slovaquie: document de présentation des bibliothèques de la République Tchèque, correspondance (1991-1992)
    Relations internationales: opérations « Courant d’Est » et « Courant du Mékong » (1993), séminaire « Bibliothèques sans frontières » à Moscou (1994), convention avec le Ministère des affaires étrangères (1996), Groupe Francophonie (1996), voyage à Ravenne de Mme Blanc-Montmayeur (1997) (1991-1997)
    Centre culturel de Tjibaou mission 1998: manuel plan de classement, rapport de la mission de partenariat, correspondance
- Archives de la direction des affaires juridiques, 1992-2003; 20150578/86-20150578/143
  - Conseil et assistance en matière juridique, 1992-2003; 20150578/86-20150578/89
    Notes, correspondance
    - 1992-1995, 20150578/86
      Communicable au terme d’un délai de 50 ans à compter de janvier 1996
    - 1996-1998, 20150578/87
      Communicable au terme d’un délai de 50 ans à compter de janvier 1999
    - 1998-2000, 20150578/88
      Communicable au terme d’un délai de 50 ans à compter de janvier 2001
    - 2001-2003, 20150578/89
      Communicable au terme d’un délai de 50 ans à compter de janvier 2004
  - Contrats relatifs à l’organisation, la conception des manifestations et la rédaction d’articles, 1992-2003; 20150578/90-20150578/143
    L’inventaire des contrats avec la correspondance des numéros est à consulter à la Bpi
    - 1992, 20150578/90-20150578/91
      Communicable au terme d’un délai de 50 ans à compter de janvier 1993
      - 92001-92099, 20150578/90
      - 92104-92234, 20150578/91
    - 1993, 20150578/92-20150578/95
      Communicable au terme d’un délai de 50 ans à compter de janvier 1994
      - 93001-93077, 20150578/92
      - 93078-93190, 20150578/93
      - 93191-93341, 20150578/94
      - 93342-93410, 20150578/95
    - 1994, 20150578/96-20150578/98
      Communicable au terme d’un délai de 50 ans à compter de janvier 1995
      - 94001-94106, 20150578/96
      - 94107-94210, 20150578/97
      - 94211-94301, 20150578/98
    - 1995, 20150578/99-20150578/101
      - 95002-95138, 20150578/99
      - 95140-95263, 20150578/100
      - 95264-95424, 20150578/101
    - 1996, 20150578/102-20150578/105
      Communicable au terme d’un délai de 50 ans à compter de janvier 1997
      - 96002-96113, 20150578/102
      - 96114-96259, 20150578/103
      - 96260-96301, 20150578/104
      - 96302-96456, 20150578/105
    - 1997, 20150578/106-20150578/108
      Communicable au terme d’un délai de 50 ans à compter de janvier 1998
      - 97001-97154, 20150578/106
      - 97155-97276, 20150578/107
      - 97277-97443, 20150578/108
    - 1998, 20150578/109-20150578/111
      - 98001-98169, 20150578/109
      - 98170-98325, 20150578/110
      - 98326-98479, 20150578/111
    - 1999, 20150578/112-20150578/114
      Communicable au terme d’un délai de 50 ans à compter de janvier 2000
      - 99001-99191, 20150578/112
      - 99192-99330, 20150578/113
      - 99331-99526, 20150578/114
    - 2000, 20150578/115-20150578/119
      - 2000 001-108, 20150578/115
      - 2000 111-290, 20150578/116
      - 2000 291-386, 20150578/117
      - 2000 387-459, 20150578/118
      - 2000 460-539, 20150578/119
    - 2001, 20150578/120-20150578/127
      Communicable au terme d’un délai de 50 ans à compter de janvier 2002
      - 2001 001-070, 20150578/120
      - 2001 071-120, 20150578/121
      - 2001 121-200, 20150578/122
      - 2001 201-270, 20150578/123
      - 2001 271-350, 20150578/124
      - 2001 351-410, 20150578/125
      - 2001 411-480, 20150578/126
      - 2001 481-605, 20150578/127
    - 2002, 20150578/128-20150578/133
      Communicable au terme d’un délai de 50 ans à compter de janvier 2003
      - 2002 001-080, 20150578/128
      - 2002 081-170, 20150578/129
      - 2002 171-240, 20150578/130
      - 2002 241-330, 20150578/131
      - 2002 331-386, 20150578/132
      - 2002 387-480, 20150578/133
    - 2003, 20150578/134-20150578/143
      - 2003 002-090, 20150578/134
      - 2003 091-163, 20150578/135
      - 2003 164, 20150578/136
      - 2003 165-240, 20150578/137
      - 2003 241-300, 20150578/138
      - 2003 301-360, 20150578/139
      - 2003 361-450, 20150578/140
      - 2003 451-540, 20150578/141
      - 2003 541-600, 20150578/142
      - 2003 601-643, 20150578/143